【裁判字號】    98,交上易,703
【裁判日期】    980625
【裁判案由】    過失傷害
【裁判全文】
臺灣高等法院臺中分院刑事判決       98年度交上易字第703號
上  訴  人  臺灣彰化地方法院檢察署檢察官
上  訴  人
即  被  告  丙○○
選任辯護人  柯開運律師
上列上訴人等因被告過失傷害案件，不服臺灣彰化地方法院98年
度交易字第35號中華民國98年3月12日第一審判決（起訴案號：
臺灣彰化地方法院檢察署97年度偵字第8488號），提起上訴，本
院判決如下：
    主  文
上訴駁回。
丙○○緩刑貳年，並應依附件本院九十八年度交附民字第一二六
號和解筆錄所載和解成立內容履行賠償義務。
    犯罪事實及理由
一、本案經本院審理結果，認第一審以上訴人即被告丙○○（下
    稱被告）犯刑法第二百八十四條第一項前段之過失傷害罪，
    處有期徒刑四月，如易科罰金，以新臺幣一千元折算一日，
    認事用法及量刑均無不當，應予維持，並引用第一審判決書
    記載之事實、證據及理由（如附件）。
二、被告於本院審理時坦承伊沒有注意車前狀況及沒有暫停讓行
    人先通過，伊有疏失，惟辯稱：被害人亦有疏失等語（見本
    院卷第八一頁背面）。經查，原審判決對於認定被告犯罪之
    事實已經詳為調查審酌，並說明其認定之證據及理由，經核
    均無違證據及經驗法則，自無不合。
三、檢察官上訴意旨略謂：證人朱戊○○結證稱：「乙○○當天
    是要到馬路對面去提水，但他是靠路邊慢慢走，還沒要穿越
    馬路就被機車撞到」等語，核與告訴人乙○○於警詢時指稱
    ：「事故當天我自住家手提水桶要穿越安平街到對面提水，
    我步行3-4步左右即遭自我右邊騎來一輛機車碰撞」等語相
    符，證人係在案發處正對面親眼目睹案發經過情形，詎原判
    決卻以臆測且缺陷之心證不採證人之證詞，顯有未當等語。
    惟查，證人朱戊○○於原審所證與卷內跡證不相符合，洵無
    足取，業經原判決於理由中論述甚詳，原判決認定之理由，
    並無不當，告訴人乙○○於警詢中所證雖與證人朱戊○○於
    原審證述之內容相符，亦無法採信。檢察官上訴意旨認原判
    決未採證人之證詞，顯有未當等語，難予採取。此外，檢察
    官在本院又未提出其他不利於被告之證據，本件檢察官之上
    訴為無理由，應予駁回。
四、被告上訴意旨略以：被告已經與告訴人成立和解，被告亦坦
    承有疏失，原審量刑過重，請求從輕量刑云云。訊據被告於
    本院審理時坦承伊沒有注意車前狀況及沒有暫停讓行人先通
    過，伊有疏失之事實，本件原判決對於認定被告確有過失傷
    害之犯行，已經詳為調查審酌，並說明其認定之證據及理由
    ，經核均無違證據及經驗法則。按量刑之輕重係屬事實審法
    院得依職權自由裁量之事項，苟已斟酌刑法第五十七條各款
    所列情狀而未逾越法定刑度，不得遽指為違法（最高法院七
    十二年度臺上字第六六九六號、七十五年度臺上字第七０三
    三號判例要旨參照）；且在同一犯罪事實與情節，如別無其
    他加重或減輕之原因，下級審法院量定之刑，亦無過重或失
    輕之不當情形，則上級審法院對下級審法院之職權行使，原
    則上應予尊重（最高法院八十五年度臺上字第二四四六號裁
    判意旨參照）。本件原審判決於判決理由中已敘明審酌被告
    之素行、生活狀況，本件之過失程度，告訴人係受腦部等傷
    害、受傷情節非輕，暨被告迄於原審審理時始坦認有過失犯
    行等一切情狀，就被告所犯過失傷害罪量處有期徒刑四月，
    併諭知易科罰金之折算標準，本院認為原審判決就其量刑之
    理由，顯已斟酌刑法第五十七條各款所列情狀而未逾法定刑
    度，自不得遽指為違法；參酌過失傷害罪之法定刑度，及被
    告於本院審理中始與告訴人達成和解（詳後述），則原審判
    決之量刑尚無過重情形，本院認為亦無不當之處，並無變更
    原判決所量處刑度之必要。被告上訴意旨謂其已經與告訴人
    成立和解，請求從輕量刑等為由，指摘原判決不當，請求撤
    銷原審判決，其上訴為無理由，應予駁回。
五、按刑罰之主要目的乃在於公正地報應行為人之罪責，並以刑
    罰之公正報應，威嚇社會大眾而生嚇阻犯罪之一般預防功能
    ，且善用執行刑罰之機會，從事受刑人之矯治工作，而收教
    化之個別預防功能，因而，刑罰應該是符合相當原則之公正
    刑罰，不可過份強調威嚇社會大眾之一般預防功能，或是過
    份強調教化犯罪人之個別預防功能，而輕易破壞刑罰公正報
    應之本質。查被告前未曾因故意犯罪受有期徒刑以上刑之宣
    告，有臺灣高等法院被告前案紀錄表一份在卷可按，被告因
    疏失發生本件車禍，本院衡酌全案情節，認被告本身具有改
    善之可能性，其偶因一時疏失而觸犯本件刑章，犯後業已於
    本院審理中與告訴人達成和解，同意賠償損害，此有如附件
    所示本院九十八年度交附民字第一二六號和解筆錄一份附卷
    可稽，告訴人乙○○之法定代理人甲○○於本院準備程序亦
    陳明願意原諒被告，同意給被告緩刑等語（見本院卷第六八
    頁背面），且刑罰之執行，對被告之改善尚不具必要性，本
    院認經此偵審程序並刑之宣告後，被告應知所警惕，而無再
    犯之虞，因認暫不執行其刑為當，爰依刑法第七十四條第一
    項第一款規定，予以宣告緩刑二年，用啟自新。又本院為督
    促被告確實履行和解條件，認有依照刑法第七十四條第二項
    第三款規定，命被告履行附件本院九十八年度交附民字第一
    二六號和解筆錄所示之和解條件之必要，而併為此附負擔之
    宣告（被告如有違反所定負擔未履行賠償，且情節重大者，
    告訴人得依刑法第七十五條之一第一項第四款之規定，聲請
    檢察官為撤銷緩刑宣告之聲請，執行宣告刑，併予敘明）。
據上論斷，應依刑事訴訟法第三百七十三條、第三百六十八條，
刑法第七十四條第一項第一款、第二項第三款，判決如主文。
本案經檢察官丁○○到庭執行職務。
中    華    民    國    98    年    6     月    25    日
            刑事第十一庭  審判長法  官    陳  朱  貴
                                法  官    郭  同  奇
                                法  官    胡  文  傑
上列正本證明與原本無異。
不得上訴。
                                書記官    蔡  嘉  萍
中    華    民    國    98    年    6     月    25    日


司法院資訊處製作；財團法人民間司法改革基金會備份。
